【裁判字號】    98,台上,4892
【裁判日期】    980827
【裁判案由】    違反槍砲彈藥刀械管制條例
【裁判全文】
最高法院刑事判決            九十八年度台上字第四八九二號
上  訴  人  甲○○
選任辯護人  張旭業律師
上列上訴人因違反槍砲彈藥刀械管制條例案件，不服台灣高等法
院中華民國九十八年六月三十日第二審判決（九十八年度上訴字
第九九九號，起訴案號：台灣桃園地方法院檢察署九十六年度偵
字第一四五五三號），提起上訴，本院判決如下：
    主  文
上訴駁回。
    理  由
按刑事訴訟法第三百七十七條規定，上訴於第三審法院，非以判
決違背法令為理由，不得為之。是提起第三審上訴，應以原判決
違背法令為理由，係屬法定要件。如果上訴理由書狀並未依據卷
內訴訟資料，具體指摘原判決不適用何種法則或如何適用不當，
或所指摘原判決違法情事，顯與法律規定得為第三審上訴理由之
違法情形，不相適合時，均應認其上訴為違背法律上之程式，予
以駁回。本件原判決撤銷第一審判決，改判仍論處上訴人甲○○
未經許可，持有空氣槍罪刑，已詳敘認定犯罪事實之依據及憑以
認定之理由。再按刑法第五十九條之酌量減輕其刑，必須犯罪另
有其特殊之原因與環境等，在客觀上足以引起一般同情，認為即
予宣告法定最低刑期，猶嫌過重者，始有其適用；且是否適用以
酌量減輕其刑，事實審法院本有裁量權，不能以原判決未依此規
定酌予減刑，執為合法之第三審上訴理由。原判決理由說明：(一)
非法持有具殺傷力之槍枝，有使不特定人因而受危害之虞，對社
會大眾具嚴重潛在危險性，其危害治安、破壞社會秩序之程度非
輕，是以立法者訂定本罪「處三年以上十年以下有期徒刑，併科
新台幣七百萬元以下罰金」之高度法定刑。(二)上訴人非法持有扣
案空氣槍時，為智慮成熟之四十一歲成年人，因見友人把玩空氣
槍，遂自行購買扣案空氣槍並偶爾裝填鋼珠或ＢＢ彈射擊紙板，
其犯行在客觀上並無顯可憫恕，而有情輕法重，認為即予宣告法
定最低刑期猶嫌過重之情事；且上訴人係因涉犯毒品等罪，經檢
察官指揮警方拘捕，在其所駕小客車內搜獲海洛因、大麻、殘渣
袋等物，並經其同意搜索住宅而查獲扣案空氣槍，涉嫌販賣毒品
部分嗣經檢察官為不起訴處分，至所犯施用第一、二級毒品部分
，則經法院裁定送觀察勒戒後，因無繼續施用毒品傾向，再經檢
察官為不起訴處分，足見素行非佳。檢察官上訴意旨指摘第一審
不當適用刑法第五十九條酌減其刑並宣告緩刑（處有期徒刑二年
，緩刑五年），為有理由，因予撤銷改判（處有期徒刑三年二月
，併科罰金新台幣三萬元）。就此以觀，原判決並無違背法令之
情形。上訴人上訴意旨指摘原判決未依刑法第五十九條酌量減輕
其刑，有理由不備、適用法則不當之違法，顯與法律規定得為第
三審上訴理由之違法情形，不相適合。本件上訴違背法律上之程
式，應予駁回。
據上論結，應依刑事訴訟法第三百九十五條前段，判決如主文。
中    華    民    國  九十八  年    八    月  二十七  日
                      最高法院刑事第十庭
                          審判長法官  花  滿  堂
                                法官  黃  正  興
                                法官  陳  東  誥
                                法官  林  錦  芳
                                法官  洪  昌  宏
      本件正本證明與原本無異
                                      書  記  官
中    華    民    國  九十八  年    八    月  三十一  日
                                                      K


司法院資訊處製作；財團法人民間司法改革基金會備份。
